【裁判字號】    89,易,2680
【裁判日期】    900109
【裁判案由】    竊盜
【裁判全文】
臺灣臺北地方法院刑事判決                        八十九年度易字第二六八號
    公  訴  人  臺灣臺北地方法院檢察署檢察官
    被      告  丙○○
                丁○○
                甲○○○
右列被告等因竊盜案件，經檢察官提起公訴（八十九年度偵字第一六八七○號），本
院判決如左：
    主  文
丙○○、丁○○、甲○○○共同竊盜，各處拘役伍拾日，扣案之新台幣萬玖仟元沒
收。
    事  實
一、丙○○為晃盛電器工程股份有限公司（下簡稱晃盛公司）員工，負責看管晃盛公
    司於台北縣新店市○○街三一號物料場地進出人、貨工作；而甲○○○與確實年
    籍不詳之「廖姓」成年男子，則因與晃盛公司交易之機會，而熟識丙○○；另丁○○則為甲○○○以一千元代價僱用之小貨車司機。四人竟意圖為自己不法之所
    有，基於犯意之聯絡，於民國（下同）八十九年八月十九日（公訴人誤書為同月
    二十九日）下午六時許，在前揭晃盛公司物料場內，由甲○○○、「廖姓」男子
    擬訂計畫後，「廖姓」男子即交付新台幣（下同）四萬元予丙○○為酬勞，並同
    時交付車號ＨＴ—五三三六號自用小貨車鑰匙一支告知車輛確實之停放地點，再
    由丙○○於翌日（即同月二十日）凌晨二、三時，將晃盛公司所有之電纜線一‧
    三六噸（交連ＰＥ電力電纜）以物料場內之起重架吊入前開自用小貨車內，再將
    小貨車停放回指定地點。至八月二十日凌晨三時許，「廖姓」男子又帶同丁○○
    至小貨車之停放地點，由丁○○單獨駕駛前揭小貨車，並依「廖姓」男子行動電
    話指示行駛，欲將貨車駛至甲○○○事先準備之放貨地點。嗣於八月二十日凌晨
    三時四十五分許，在國道一號公路汐止收費站北向車道時，即為警攔檢而循線查
    獲，並由丙○○身上扣得三萬九千元之現款。
二、案經內政部警政署國道公路警察局報告臺灣臺北地方法院檢察署檢察官偵查起訴
    。
    理  由
一、訊據被告丙○○、甲○○○、丁○○就於前揭時地被告丙○○在晃盛公司物料場
    內將晃盛公司所有之電纜線吊至前揭自用小貨車上後，由被告甲○○○僱用被告
    丁○○依照「廖姓」男子指示將貨車駛離他地，為警當場查獲等情，被告丙○○
    均自白不諱，而被告甲○○○、丁○○則矢口否認，被告甲○○○辯稱：伊係收
    破爛，係丙○○主動欲出賣廢電纜，方會答應云云，另被告丁○○則以：伊收取
    一千元單純開車子，不知道是竊盜等語置辯。經查：
  (一)前揭事實除據被告丙○○自白不諱外，並據被告甲○○○於初次警訊中坦承「丙○○他於昨（十九）日十五時許打電話聯絡我，把小貨車開至台北縣新店市○○
    街三一號（晃盛公司）外空地停放，我依約請丁○○開去，鑰匙插在車上，他會
    將竊取之電纜放在車上，在今（二○）日凌晨二時許，我請丁○○去把贓物載走
    就可以了」、「（問是何人提議要竊取？）是丙○○提議的，他有提及買房子欠
    錢才會竊取」、「我答應他們事成後丙○○給新台幣伍萬元，丁○○一千元」無
    訛（參見偵查卷第九頁至十四頁背面），另經告訴代理人乙○○即晃盛公司負責
    人指訴歷歷。按共同被告所為不利於己之供述，於調查其他必要之證據，而與事
    實相符者，即得採為其他共同被告犯罪事實之認定（參照三十一年台上字第二四
    二三、四十六年台上字第四一九號判例）。此外上述電纜亦經晃盛公司領回，並
    有贓物認領保管單在卷可稽，故除被告丙○○之自白外，並有被告甲○○○於警
    訊所為不利於己之供述，二者互核相符，另以告訴代理人乙○○之指訴，足堪為
    補強證據，堪證被告丙○○之自白、被告甲○○○於警訊任意性供述之真實性，
    堪信為真。
  (二)又被告丁○○於本院審理時自承：「載這批東西的時間跟地點都很奇怪，而且我
    也沒有出貨單。」、「（問：什麼時間叫你去載的？）八十九年八月十九日晚上
    十點跟我媽媽說的，他說叫我凌晨不要亂跑，叫我等候通知，叫我去開車子，二
    十日凌晨的時候姓廖的就打電話叫我去載東西。姓廖的載我到新店華潭街三十一
    號，他叫我在那邊等一下，他去拿鑰匙，鑰匙拿給我後，他叫我往基隆開，他說
    他會再跟我聯絡，沒有跟我講確實的地址，他又離開了。」（均參見本院八十九
    年十二月十一日筆錄），且被告丁○○於警訊中又供稱：「我大概知道這批電線
    來源可能不清楚，不然就不會三更半夜叫我去開車載東西了」（見偵查卷第十四
    頁），衡以被告丁○○載貨二月餘之經驗，被告丁○○豈會就「半夜三更載貨」
    、「無法詳細告知載貨地點」、「貨物又無出貨單」等怪異之載貨情形，毫不起
    疑？是被告丁○○辯以：不知竊盜云云，顯係卸責之詞，無法採信。
  (三)再被告甲○○○雖辯稱：誤以為購買廢電纜云云。然被告自承購買電纜乃係伊主
    動向被告丙○○提及，且因工地內有錄影機才把小貨車放於工地外等語（見本院
    八十九年十二月二十六日筆錄），惟被告甲○○○既有與晃盛公司為電纜交易買
    賣之經驗，又與被告丙○○相識，豈有不知被告丙○○僅為看管工地之人，放於
    晃盛公司內之電纜，被告丙○○並無作主買賣之權？買賣廢電纜竟會向無權出賣
    人洽商？倘係合法買賣又何需在三更半夜取貨、避開錄影機？甚至大費周章，無
    法將載貨車輛駛入直接取貨，竟以鑰匙轉交之方式取貨？又不詳細告知被告丁○○確實之取貨、放貨地點，需由「廖姓」男子帶至、電話遙控？復按當事人於案
    發時之供述較少權衡其利害得失或受他人干預，依經驗法則，較諸事後翻異陳述
    為可信，此即所謂按重初供，故除有可證明其後更易之詞與事實相符外，自以初
    供為可採，而被告甲○○○於審理中雖翻異前供否認犯行，然均無法提出「廖姓
    」男子之確實年籍資料、或其他證據供本院調查以實其說，是相較被告甲○○○
    於警訊供述就貨車上所載電纜，係與被告丙○○事先聯絡竊取等語，而與被告丙○○、告訴代理人乙○○陳稱情節相合之詞，自以案發時之供述為可採，其後所
    辯顯係矯飾之詞，不足採信。
  (四)綜上所述，是本件事證明確，被告丙○○、甲○○○、丁○○犯行洵堪認定，應
    予依法論科。
二、核被告丙○○、甲○○○、丁○○共同偷竊晃盛公司所有之電纜線之行為，係犯
    刑法第三百二十條第一項之普通竊盜罪。被告丙○○、甲○○○、丁○○與「廖
    姓」男子四人間，有犯意之聯絡，並為行為之分擔，均為共同正犯。本院爰審酌
    被告偷竊之物品價值三十餘萬元，而被告甲○○○、丁○○於審理時均仍試求文
    過，不知悔悟，並衡量被告三人其餘之品行、智識等其他一切情狀，量處如主文
    所示之刑。末查扣案之現金三萬九千元（另一千元已經花費殆盡），係被告丙○○所有，因犯罪而由被告甲○○○、「廖姓」男子處取得，為因犯罪所得之物，
    業經被告丙○○供述明確，爰依刑法第三十八條第一項第三款並予宣告沒收。
據上論斷，應依刑事訴訟法第二百九十九條第一項前段，刑法第二十八條、第三百二
十條第一項、第三十八條第一項第三款，罰金罰鍰提高標準條例第一條前段，判決如
主文。
本案經檢察官許永欽到庭執行職務
中      華      民      國    九十      年      一      月      九      日
                                      臺灣臺北地方法院刑事第三庭
                                          法  官  郭  惠   玲
右正本證明與原本無異。
如不服本判決，應於判決送達後十日內，向本院提出上訴狀。
                                          書記官  林  淑   貞
中      華      民      國    九十      年      一      月      九      日
附錄本案論罪科刑法條全文：
刑法第三百二十條  普通竊盜罪、竊佔罪
意圖為自己或第三人不法之所有，而竊取他人之動產者，為竊盜罪，處五年以下有期
徒刑、拘役或五百元以下罰金。
意圖為自己或第三人不法之利益，而竊佔他人之不動產者，依前項之規定處斷。
前二項之未遂犯罰之。


司法院資訊處製作；財團法人民間司法改革基金會備份。
